【裁判字號】    92,裁,1440
【裁判日期】    921016
【裁判案由】    農保
【裁判全文】
最  高  行  政  法  院  裁  定                  九十二年度裁字第一四四○號
    抗  告  人  甲○○
右抗告人因與相對人內政部間農保事件，對於中華民國九十一年九月十六日臺北高等
行政法院九十年度訴字第二八七九號裁定提起抗告，本院裁定如左︰
    主  文
抗告駁回。
抗告訴訟費用由抗告人負擔。
    理  由
一、本件抗告意旨略謂：抗告人之孫女邱玉玲雖於民國九十年十一月十二日收受行政
    院（抗告人誤植為被告）雙掛號通知補正、說明，惟抗告人戶口在彰化縣田中鎮
    ○○路○段七一六巷六四三號，而邱玉玲住在同巷六五一號相差四戶，且邱玉玲
    當時只有十五歲好玩時期，抗告人因沒收到掛號函，所以沒辦法補正云云。
二、按「訴願應具訴願書，載明左列事項，由訴願人或代理人簽名或蓋章：一訴願人
    之姓名．．．四訴願請求事項．．．」、「訴願人在第十四條第一項所定期間向
    訴願管轄機關或原行政處分機關作不服原行政處分之表示者，視為已在法定期間
    內提起訴願。．．．」、「受理訴願機關認為訴願書不合法定程式，而其情形可
    補正者，應通知訴願人於二十日內補正。」、「訴願事件有左列各款情形之一者
    ，應為不受理之決定：一訴願書不合法定程式不能補正或經通知補正逾期不補正
    者。」分別為訴願法第五十六條第一項第一款、第四款、第五十七條、第六十二
    條及第七十七條第一款所明定。所稱「訴願書不合法定程式，而其情形可補正者
    」，係指依書狀所載之內容，須足以識別行政處分之相對人確有向訴願管轄機關
    或原行政處分機關作不服原行政處分之意思表示者，方屬相當。卷查，抗告人因
    其配偶邱聰墻農民健康保險喪葬津貼案，不服勞工保險局之核定，申請農民健康
    保險監理委員會審議，經該會以民國九十年九月二十日農監審字第六三四一號為
    申請駁回之審定。而本件行政院於九十年十月五日收受未具名及簽名之信函略以
    ：「．．．根據憲法第七條及第十條與農保條例第一條，本案也已告到行政院，
    本原處分撤銷，現又出農監理委員會，農監理委員會是不了解農民百姓，敝家父
    有農會就加入會員，後來因一戶不能二個會員讓渡給家母，並非非會員身分，田
    中農會可查．．．」，依其信函所載內容，應係邱聰墻及抗告人之子女（非原行
    政處分之相對人）對原行政處分表示不服之意思。至其封緘之信封上寄件人雖書
    寫「甲○○」，因無從認定係抗告人之簽名，且寄件人與該信函表示不服原行政
    處分之主體不一致，殊難認定抗告人有遵守訴願法第十四條所定不變期間向訴願
    管轄機關作不服原行政處分之意思表示，揆之前開說明，自無須命未表示不服原
    行政處分之相對人補正之餘地，是抗告人提起本件行政訴訟，自為法所不許。原
    審以其提起行政訴訟，顯非合法，予以駁回，核其理由，容有未洽，惟其結果尚
    無不同，仍應予維持。至抗告人所指本件行政院之補正通知未合法送達，核與原
    裁定之結果，要無影響，本件抗告為無理由，應予駁回。
三、依行政訴訟法第一百零四條、民事訴訟法第九十五條、第七十八條，裁定如主文
    。
中    華    民    國    九十二      年      十        月      十六      日
                    最 高 行 政 法 院  第 四 庭
                                審 判 長 法  官      廖  政  雄
                                         法  官      趙  永  康
                                         法  官      林  清  祥
                                         法  官      鍾  耀  光
                                         法  官      姜  仁  脩
右  正  本  證  明  與  原  本  無  異
                                         法院書記官  蘇  金  全
中    華    民    國    九十二      年      十        月      十六      日


司法院資訊處製作；財團法人民間司法改革基金會備份。
